# 税收返还政府补助

提问人：cpab 时间：2021-12-01 22:19:34
公司是综合利用企业，当地财政部门政策性文件综合利用企业扶持管理办法，为了对综合利用企业扶持，按企业当年实际缴纳增值税、所得税，属于当地财政部门的10%返还给企业，用于企业的扩大再生产和技术改造。
请教：返还款由财政部门支付，是政府补助，且政策文件中明确用途为扩大再生产和技术改造。企业按实际缴的增值税、所得税申请补助。政府审核后。打款。打款时不再下发政府补助的文。我理解由于管理办法中已经明确返给企业的税款用于扩大再生产和技术改造。不能同软件企业返还的增值税税负超过3%的部分，做为与收益相关的政府补助。应作为与资产相关的政府补助。我的理解是对的吗。谢谢！

回答人：chenyiwei
如果企业收到补助款时明确了用于什么建设项目，则可以作为与资产相关的政府补助；如果只是一般性约定，没有具体用途的监管要求，也不会因为未按所要求的用途使用资金而将其收回的，也可以认为属于与收益相关。